臺灣新竹地方法院刑事判決
110年度易字第418號
公  訴  人  臺灣新竹地方檢察署檢察官
被      告  邱仕程





上列被告因竊盜等案件，經檢察官提起公訴（110年度偵字第384
4、4125、4167、4399、4444號），被告於本院準備程序中，就
被訴事實均為有罪之陳述，經告以簡式審判程序意旨，並聽取公
訴人、被告之意見後，改依簡式審判程序審理，並判決如下：
    主  文
邱仕程犯如附表一宣告刑欄所示之罪，各處如附表一宣告刑欄所
示之刑。應執行有期徒刑壹年陸月，如易科罰金，以新臺幣壹仟
元折算壹日。
未扣案如附表二犯罪所得欄所示之物均沒收，於全部或一部不能
沒收或不宜執行沒收時，追徵其價額。
    事實及理由
一、本件犯罪事實及證據，除犯罪事實欄一㈠第2行應補充為「向
    不知情之徐世玉…」、犯罪事實欄一㈡第3行應補充為「夥同
    具共同竊盜犯意聯絡之某真實姓名年籍不詳綽號小鬼之成年
    男子」、第9-10行應補充為「黃國光所管理價值5萬9500元
    之杏林大樓管理委員會之地下停車場鐵捲門…」，及證據部
    分補充被告於本院準備程序及審判程序時之自白外，餘均引
    用檢察官起訴書之記載（如附件）。
二、按刑法第321條第1項第3款之攜帶兇器竊盜罪，係以行為人
    攜帶兇器竊盜為其加重條件，此所謂兇器，其種類並無限制
    ，凡客觀上足對人之生命、身體、安全構成威脅，具有危險
    性之兇器均屬之，且祇須行竊時攜帶此種具有危險性之兇器
    為已足，並不以攜帶之初有行兇之意圖為必要（最高法院79
    年台上字第5253號判例參照）。查被告為本案犯罪事實欄一
    ㈤竊盜犯行所持用之鐵條1根，既足以破壞汽車車窗玻璃，顯
    然質地甚為堅硬銳利，客觀上足以危害他人生命、身體之安
    全，應屬兇器無疑。是核被告就起訴書犯罪事實欄一㈠所為
    ，係犯刑法第320條第1項之竊盜罪。就起訴書犯罪事實欄一
    ㈡所為，係犯刑法第320條第1項竊盜罪及同法第354條毀損他
    人物品罪。就起訴書犯罪事實欄一㈢所為，係犯刑法第320條
    第1項竊盜罪。就起訴書犯罪事實欄一㈣所為，係犯2次之刑
    法第320條第1項竊盜罪。就起訴書犯罪事實欄一㈤所為，係
    犯刑法第321條第1項第3款攜帶凶器加重竊盜罪。被告就犯
    罪事實欄一㈡中竊盜車輛所為，與綽號「小鬼」之某成年男
    子間有犯意之聯絡及行為之分擔，應論以共同正犯。被告就
    犯罪事實欄一㈡中毀損車號0000-00自用小客貨車及杏林大樓
    管理委員會所有之地下停車場捲門所為，係一毀損行為毀損
    不同告訴人之財物，應論以想像競合，從一重處斷。被告所
    犯上開6次竊盜及1次毀損犯行，犯意個別，行為互異，應分
    論併罰。　　
三、爰審酌被告正值青壯，身強體健，不知勉力謀事，依循正途
    以獲取一己所需財物，反多次為竊盜犯行，且於竊取財物，
    甚持鐵條毀損他人車窗玻璃，足認其自我檢束能力之低弱，
    顯不尊重他人之財產權；又前已有多次竊盜、搶奪之前科紀
    錄，有臺灣高等法院被告前案紀錄表在卷可查，未知悔悟，
    仍一再犯案，自當嚴懲。復考量被告犯後均坦認犯行，態度
    尚可，且部分贓物業已返還被害人及告訴人，是部分損害已
    受回復；兼衡被告國中畢業之教育程度、前從事粗工、水電
    之工作，以及本案告訴人、被害人遭竊受損之財物價值等一
    切情狀，分別量處如附表一宣告刑欄所示之刑，並定其應執
    行之刑如主文所示，以資懲儆。
四、沒收：按犯罪所得，屬於犯罪行為人者，沒收之；前二項之
    沒收，於全部或一部不能沒收或不宜執行沒收時，追徵其價
    額，刑法第38條之1第1項前段、第3項分別定有明文。本案
    未扣案如以下附表二所示告訴人、被害人失竊之財物，為被
    告之犯罪所得，均尚未歸還或賠償告訴人、被害人，為避免
    被告無端坐享犯罪所得，且經核本案情節，宣告沒收並無過
    苛之虞，是以應依刑法第38條之1第1項前段、第3項之規定
    均宣告沒收，於全部或一部不能沒收或不宜執行沒收時，追
    徵其價額。至車號0000-00自小客貨車（即起訴書犯罪事實
    欄一㈡告訴人李鄭杰失竊之車輛）、車號000-0000重型機車
    （即起訴書犯罪事實欄一㈢告訴人張家俊失竊之機車），為
    被告已歸還之犯罪所得，此部分即不諭知沒收，附此敘明。
據上論斷，應依刑事訴訟法第273條之1第1項、第299條第1項前
段、第310條之2、第454條第2項，判決如主文。
本案經檢察官林佳穎提起公訴，檢察官邱宇謙到庭執行職務。
中    華    民    國   110   年    10   月     19     日
                  刑事第九庭  法  官  卓怡君
以上正本證明與原本無異。　　　　　　　　　
如不服本判決應於收受本判決後20日內向本院提出上訴書狀，上
訴書狀應敘述具體理由。上訴書狀未敘述上訴理由者，應於上訴
期間屆滿後20日內補提理由書狀於本院(均須按他造當事人之人
數附繕本 )「切勿逕送上級法院」。
中　　華　　民　　國　　110 　年　　10　　月　　19　　日
                              書記官  胡家寧
附錄本案論罪科刑法條：
刑法第320 條
意圖為自己或第三人不法之所有，而竊取他人之動產者，為竊盜
罪，處5 年以下有期徒刑、拘役或50萬元以下罰金。
意圖為自己或第三人不法之利益，而竊佔他人之不動產者，依前
項之規定處斷。
前二項之未遂犯罰之。
刑法第354條
毀棄、損壞前二條以外之他人之物或致令不堪用，足以生損害於
公眾或他人者，處2年以下有期徒刑、拘役或1 萬5千元以下罰金
。
刑法第321條
犯竊盜罪而有下列情形之一者，處6月以上、5年以下有期徒刑，
得併科新臺幣50萬元以下罰金：
一、侵入住宅或有人居住之建築物、船艦或隱匿其內而犯之者。
二、毀越門扇、牆垣或其他安全設備而犯之者。
三、攜帶兇器而犯之者。
四、結夥三人以上而犯之者。
五、乘火災、水災或其他災害之際而犯之者。
六、在車站、埠頭、航空站或其他供水、陸、空公眾運輸之舟、
    車、航空機內而犯之者。
　　
　　
附表一：
編號 犯罪事實           宣告刑  一 即起訴書犯罪事實欄一㈠ 邱仕程犯竊盜罪，處有期徒刑叁月，如易科罰金，以新臺幣壹仟元折算壹日。  二 即起訴書犯罪事實 欄一㈡ 邱仕程共同犯竊盜罪，處有期徒刑叁月，如易科罰金，以新臺幣壹仟元折算壹日。又犯毀損他人物品罪，處有期徒刑叁月，如易科罰金，以新台幣壹仟元折算壹日。  三 即起訴書犯罪事實 欄一㈢ 邱仕程犯竊盜罪，處有期徒刑叁月，如易科罰金，以新臺幣壹仟元折算壹日。  四 即起訴書犯罪事實欄一㈣ 邱仕程犯竊盜罪，處有期徒刑叁月，如易科罰金，以新臺幣壹仟元折算壹日。又犯竊盜罪，處有期徒刑貳月，如易科罰金，以新臺幣壹仟元折算壹日。  五 即起訴書犯罪事實欄一㈤ 邱仕程犯攜帶凶器竊盜罪，處有期徒刑陸月，如易科罰金，以新臺幣壹仟元折算壹日。 

附表二：
編號   犯   罪   所   得 備                註  一 iphone手機1支 即起訴書犯罪事實欄一㈠所載遭竊未發還之物。  二 行車紀錄器1組、後視鏡1個 即起訴書犯罪事實欄一㈡所載遭竊未發還之物。  三 現金新臺幣3000元、粉紅色便當盒1個 即起訴書犯罪事實欄一㈢所載遭竊未發還之物。  四 重型機車1輛、安全帽1頂 即起訴書犯罪事實欄一㈣所載遭竊未發還之物。  五 現金新臺幣700元 即起訴書犯罪事實欄一㈤所載遭竊未發還之物。 

【附件】
臺灣新竹地方檢察署檢察官起訴書
                                     110年度偵字第3844號
                                                第4125號
                                                第4167號
                                                第4399號
                                                第4444號
　　被　　　告　邱仕程　男　37歲（民國00年0月0日生）
　　　　　　　　　　　　住新竹市○○路0段00巷0號4樓
　　　　　　　　　　　　居新竹市○○街00號
　　　　　　　　　　　　國民身分證統一編號：Z000000000號
                    （另案羈押在法務部○○○○○○○○）
上列被告因竊盜案件，已經偵查終結，認應提起公訴，茲將犯罪
事實及證據並所犯法條分敘如下：
　　　　犯罪事實
一、邱仕程意圖為自己不法之所有，分別為下述竊盜行為：
（一）於民國109年12月25日10時51分許，使用其姐邱婕恩申請
      之0000000000號行動電話門號，向徐世玉電叫車號0000-0
      0號白牌計程車，搭載其於同日11時27分許，前往新竹縣○
      ○市○○○路00號前，侵入陳文斌未上鎖之車號000-00號自用
      小貨車內，竊取陳文斌所有放置在副駕駛座上、價值新臺
      幣（下同）1萬5,000元之i-Phone手機1支。
（二）於110年2月15日22時29分許，在新竹市○○路000號「7-11
      」便利超商前，見李鄭杰下車購物未熄火、未拔車鑰匙之
      際，夥同具相同竊盜犯意之綽號「小鬼」不詳姓名年籍男
      子，侵入車內隨即將李鄭杰所管領之車號0000-00號自用
      小客貨車駛離，邱仕程並竊取拔下車內價值6,000元之行
      車紀錄器1組、價值1,000元之後視鏡1個。徐仕程復為逃
      避警方追緝，基於毀損他人物品之犯意，於110年2月16日
      凌晨1時許，在苗栗縣○○市○○路00號，駕駛上開車號0000-
      00號自用小客貨車衝撞由黃國光所管領價值5萬9,500元之
      社區地下停車場鐵捲門後，再棄車逃逸，致該地下室鐵捲
      門及車號0000-00號自用小客貨車（已發還）前保險桿、
      左右葉子板均毀損而不堪使用。
（三）於110年3月5日凌晨1時6分許，在新竹市○○路000號前，見
      張家俊所管領使用之車號000-0000號重型機車之車鑰匙未
      拔下，即竊取該車供己代步使用，並竊取該機車坐墊下置
      物箱內之現金3,000元及粉紅色便當盒1個等物。嗣將該車
      號000-0000號重型機車棄置在新竹市○○路000號前停車格
      （已發還），再搭乘車號0000-00號自用小客車離開。
（四）於110年3月7日22時37分許搭乘不知情友人謝肇銘騎乘之
      車號000-000號重型機車，至新竹市東南街53巷口下車後
      ，徒步行至新竹市○○街00巷00號前，以自備鑰匙竊取黃隆
      柱所管領使用之車號000-000號重型機車後，作為其代步
      工具使用；旋再於同日22時38分許，在新竹市○○街000號
      前，竊取田侑霖所有價值2,000元之黑色安全帽1頂後，自
      行配戴騎乘上開贓車離開。
（五）於110年3月8日凌晨2時3分許，騎乘前述竊得之車號000-0
      00號重型機車行經新竹市○○路000巷00弄0號前，持其在路
      邊撿拾客觀上可為兇器之鐵條1根（未扣案），擊破游明
      鵬所有車號000-000號營業自用小客車駕駛座車窗玻璃，
      竊取車內700元現金後，即騎乘車號000-000號重型機車逃
      離現場，旋將700元花用殆盡。
二、案經陳文斌訴由新竹縣政府警察局竹北分局、李鄭杰及黃國
    光訴由新竹市警察局第一分局、張家俊訴由新竹市警察局第
    一分局、田侑霖訴由新竹市警察局第三分局、游明鵬訴由新
    竹市警察局第三分局報告偵辦。
　　　　證據並所犯法條
一、證據：
（一）110年度偵字第4399號
1、被告邱仕程於警詢及偵查中之自白。
2、告訴人陳文斌於警詢之指述。
3、證人邱婕恩、徐世玉於警詢之證述。
4、警員郭家翰製作之職務報告1份、路口監視器錄影畫面及車號
   000-00號自用小貨車行車紀錄器錄影畫面截圖照片20張、000
   0000000號行動電話用戶受信通信紀錄報表1份、通聯調閱詢
   單1份。
（二）110年度偵字第4125號
1、被告邱仕程於警詢及偵查中之自白。
2、告訴人李鄭杰於警詢之指述。
3、告訴人黃國光於警詢之指述。
4、警員王信翔製作之偵查報告1份、扣押筆錄及扣押物品目錄表
   1份、車號0000-00號自用小客貨車之失車-案件基本資料詳細
   畫面報表1份、新竹市警察局車輛協尋電腦輸入單及尋獲電腦
   輸入單各1張、新竹市警察局第一分局西門派出所受理各類案
   件紀錄表1份、贓物認領保管單2張、告訴人李鄭杰聲明書1份
   。
5、路口及超商監視器錄影畫面截圖照片8張、車號0000-00號自
   用小客貨車及地下室鐵捲門毀損蒐證照片5張、告訴人黃國光
   社區之監視錄影畫面截圖照片4張、車號0000-00號自用小客
   貨車行車紀錄器錄影畫面截圖照片2張。
6、內政部警政署刑事警察局110年3月30日刑生字第1100020498
   號鑑定書1份、勘查採證照片1份。
（三）110年度偵字第3844號
1、被告邱仕程於警詢及偵查中之自白。
2、告訴人張家俊於警詢之指述。
3、證人王思婷即被告母親於警詢之指述。
4、警員王偉哲製作之偵查報告1份、新竹市警察局第一分局西門
   派出所受（處）理案件證明單及受理各類案件紀錄表各1份、
   車號000-0000號重型機車之失車-案件基本資料詳細畫面報表
   1份、贓物認領保管單1張。
5、證人王思婷指認被告行竊之畫面照片2張、大樓、路口及超商
   監視器錄影畫面截圖照片9張、被告蒐證照片1張。
（四）110年度偵字第4167號
1、被告邱仕程於警詢及偵查中之自白。
2、被害人黃隆柱於警詢之指述。
3、告訴人田侑霖於警詢之指述。
4、證人謝肇銘於警詢之指述。
5、警員王聖文製作之偵查報告1份、證人謝肇銘指認被告之指認
   犯罪嫌疑人紀錄表1份、新竹市警察局第三分局南門派出所受
   （處）理案件證明單及受理各類案件紀錄表各2份、車號000-
   000號及車號000-000號重型機車之車輛詳細資料報表各1份、
   贓物認領保管單1張。
6、路口及超商監視器錄影畫面截圖照片30張。
（五）110年度偵字第4444號
1、被告邱仕程於警詢及偵查中之自白。
2、告訴人游明鵬於警詢之指述。
3、警員彭建霖製作之偵查報告1份、車號000-000號營業自用小
   客車遭砸毀車窗玻璃行竊之蒐證照片4張。
4、路口監視器錄影畫面截圖照片12張。
二、核被告於犯罪事實（一）所為，係犯刑法第320條第1項竊盜
    罪嫌；於犯罪事實（二）所為，係犯刑法第320條第1項竊盜
    罪嫌、同法第354條毀損罪嫌；於犯罪事實（三）所為，係
    犯刑法第320條第1項竊盜罪嫌；於犯罪事實（四）所為，係
    犯刑法第320條第1項竊盜罪嫌2次；於犯罪事實（五）所為
    ，係犯刑法第321條第1項第3款加重竊盜罪嫌。被告於犯罪
    事實（二）中竊盜車輛所為，與綽號「小鬼」男子間有犯意
    之聯絡及行為之分擔，請依共同正犯論處。被告邱仕程所犯
    上開竊盜、毀損等犯行，犯意個別，行為互異，請予分論併
    罰。
三、沒收之聲請：
    被告行竊犯罪事實（一）告訴人陳文斌所有價值1萬5,000元
    之i-Phone手機1支、犯罪事實（二）告訴人李鄭杰所有價值
    6,000元之行車紀錄器1組及價值1,000元之後視鏡1個、犯罪
    事實（三）告訴人張家俊所有現金3,000元及粉紅色便當盒1
    個、犯罪事實（四）車號000-000號重型機車1部及告訴人田
    侑霖所有價值2,000元之黑色安全帽1頂、犯罪事實（五）告
    訴人游明鵬所有車內700元現金，均為被告之犯罪所得，請
    依刑法第38條之1第1項宣告沒收。於全部或一部不能沒收或
    不宜執行沒收時，追徵其價額。
四、依刑事訴訟法第251條第1項提起公訴。
  　此　致
臺灣新竹地方法院
中　　華　　民　　國　 110　　年　　4 　　月　　30　　日
　　　　　　　　　　　　　　　檢  察  官  林佳穎
本件證明與原本無異
中　　華　　民　　國　 110　　年　　5 　　月　　10　　日                               書  記  官  宋庭華
所犯法條　　
刑法第320條第1項
意圖為自己或第三人不法之所有，而竊取他人之動產者，為竊盜
罪，處 5 年以下有期徒刑、拘役或 50 萬元以下罰金。
刑法第321條第1項第3款
犯前條第 1 項、第 2 項之罪而有下列情形之一者，處 6 月以
上 5 年以下有期徒刑，得併科 50 萬元以下罰金：
一、侵入住宅或有人居住之建築物、船艦或隱匿其內而犯之。
二、毀越門窗、牆垣或其他安全設備而犯之。
三、攜帶兇器而犯之。
四、結夥三人以上而犯之。
五、乘火災、水災或其他災害之際而犯之。
六、在車站、港埠、航空站或其他供水、陸、空公眾運輸之舟、
    車、航空機內而犯之。
刑法第354條
毀棄、損壞前二條以外之他人之物或致令不堪用，足以生損害於
公眾或他人者，處 2 年以下有期徒刑、拘役或 1 萬 5 千元以
下罰金。